# 请教陈版，未约定服务终止期限的收入确认问题

提问人：pdd1234 时间：2018-01-12 16:09:53
请教陈版：
被审计单位与客户签订了一份技术服务合同，客户一次性支付全部价款（被审计单位同时开具发票），合同有效期为客户不再使用被审计单位服务；请问陈版这种情况是否可以在合同生效日一次性计入收入？

回答人：chenyiwei
还是需要合理估计提供服务的预计期限，在该期限内采用系统、合理的方法分摊确认收入。